【裁判字號】    89,訴,127
【裁判日期】    890612
【裁判案由】    侵權行為損害賠償
【裁判全文】
臺灣花蓮地方法院民事判決                          八十九年度訴字第一二七號
    原      告  乙○○
    被      告  甲○○
右當事人間請求侵權行為損害賠償事件，本院判決如左：
    主    文
被告應給付原告新台幣壹萬零伍佰元及自民國八十八年十一月十六日起至清償日止，
按年息百分之五計算之利息。
原告其餘之訴駁回。
訴訟費用由被告負擔百分之二，餘由原告負擔。
本判決原告勝訴部分，於原告以新台幣仟伍佰元為被告供擔保後，得為假執行。
原告其餘假執行之聲請駁回。
    事    實
甲、原告方面：
  一、聲明：
      (一)、被告應賠償原告新台幣（下同）五十萬零五百元及自起訴狀繕本送達被
          之翌日起至清償日止，按年息百分之五計算之利息。
      (二)、原告願提供擔保請准宣告執行。
  二、陳述：
      原告於民國八十八年五月五日十四時四十分許，在花蓮縣秀林鄉崇德村一一三
      號遭被告毆傷，致臉部及手腳多處受傷，經省立花蓮醫院診斷結果傷勢嚴重，
      被告已侵害其生命安全，原告自受傷迄今，共支出醫藥費五百元，及休養期間
      無法從事家務及被人恥笑精神損失賠償伍拾萬元，應由被告負損害賠償賣任。
  三、證據：未提出任何證據供審酌。
乙、被告方面：
  一、聲明：駁回原告之訴及假執行之聲請。
  二、陳述：
      原告所述不合理，被告打原告兩巴掌係因其不尊重長輩，同意賠償醫藥費，精
      神損失不願賠償。
  三、證據：未提出任何證據供審酌。
丙：本院依職權調閱本院八十八年花簡字第二九六號刑事案卷全卷。
    理    由
一、原告主張其遭被告毆打致受有臉部、手腳等傷害之事實，經被告自認打原告兩巴
    掌之事實，又被告於前開時地毆打原告，致其受有臉部多處刮傷，亦經本院八十
    八年花簡字第二九六號刑事判決以傷害罪處拘役三十日在案，有該件刑事判決書
    一件附卷可稽，並經本院依職權調閱前開卷宗審核無訛。原告主張遭被告毆打致
    受有臉部傷害之事實堪認為真實，原告其餘手腳之傷害則非被告毆打所致，業經
    證人田錦秀、田瑜秀於前開刑事案件證述在卷，原告此部分之主張，不足採信。
二、按因故意或過失不法侵害他人之權利者，負損害賠償；不法侵害他人之身體或健
    康者，對於被害人因此喪失或減少勞動能力或增加生活上之需要時，應負損害賠
    償責任；不法侵害他人之身體、健康者，被害人雖非財產上之損害，亦得請求賠
    償相當金額，民法第一百八十四條第一項前段、第一百九十三條及第一百九十五
    條第一項分別定有明文。本件被告故意傷害原告，從而，本件原告起訴請求被告
    負損害賠償責任，核屬有據。至原告可得請求之損害賠償之範圍，分述如下：
    (一)、醫療費用：
        原告請求醫療費用五百元，雖未據提出醫療費用單據供審認，按當事人已證
        明受有損害而不能證明其數額或證明顯有重大困難者，法院應審酌一切情況
        ，依所得心證定其數額，民事訴訟法第二百二十二條第二項定有明文。原告
        確遭被告毆打受有前開傷害，已如前述，被告亦同意賠償前開醫藥費，就原
        告所受前開傷害，該項醫療費用堪稱合理。原告此部分之為有理由，應予准
        許。
    (二)、精神慰撫金：原告請求本件傷害之精神慰撫金五十萬元。本件原告因受有前
        述傷害，其精神上當然受有相當之痛苦，爰斟酌原告受傷程度輕微及所受之
        痛苦非鉅，二造係同母異父之兄妹、當天原告言語亦有不當之處（業於前開
        刑事案件經證人田錦秀、田瑜秀證述在卷）、被告職業為工，原告職業係家
        管，原告精神上痛苦之程度等一切情狀，認為原告精神慰撫金之請求於一萬
        元之範圍內為適當，原告此部分之請求逾一萬元數額者，則無理由，應予駁
        回。
三、綜上所述，原告之請求於一萬零五百元之範圍內及自起訴狀繕本送達（即八十八
    年十一月十六日）之翌日起之法定利息為有理由，原告逾此部分之請求，為無理
    由，應予駁回。
四、兩造其餘之主張及攻擊防禦方法，因本件事實已臻明確且無礙於本件之認定及判
    決之結果，本院即無庸審酌，併此敘明。
五、原告陳明願供擔保以代釋明，聲請宣告假執行，經核原告勝訴部分，合於法律規
    定，爰酌定相當之擔保金額宣告之，原告其餘之訴既經駁回，其該部分假執行之
    聲請，因訴之駁回而失所附麗，不應准許。
據上論結，本件原告之訴為一部有理由，一部無理由，依民事訴訟法第七十九條前段
、第三百九十條第二項，判決如主文。
中      華      民      國    八十九    年      六      月     十二     日
                              臺灣花蓮地方法院民事庭
~B法      官  林麗玉
右正本証明與原本無異。
如對本判決不服，應於送達後廿日內，向本院提出上訴狀（應抄附繕本）。
~B法院書記官  邱長全
中      華      民      國    八十九    年      六      月     十三     日


司法院資訊處製作；財團法人民間司法改革基金會備份。
